【裁判字號】    99,裁,1375
【裁判日期】    990617
【裁判案由】    綜合所得稅
【裁判全文】
最  高  行  政  法  院  裁  定
                                      99年度裁字第1375號
上  訴  人  甲○○
訴訟代理人  蕭仲達
被 上訴 人  財政部臺灣省中區國稅局
代  表  人  乙○○
上列當事人間綜合所得稅事件，上訴人對於中華民國99年4月7日
臺中高等行政法院99年度訴字第12號判決，提起上訴，本院裁定
如下：
    主  文
上訴駁回。
上訴審訴訟費用由上訴人負擔。
    理  由
一、按對於高等行政法院判決之上訴，非以其違背法令為理由，
    不得為之，行政訴訟法第242條定有明文。依同法第243條第
    1項規定，判決不適用法規或適用不當者，為違背法令；而
    判決有同條第2項所列各款情形之一者，為當然違背法令。
    是當事人對於高等行政法院判決上訴，如依行政訴訟法第24
    3條第1項規定，以高等行政法院判決有不適用法規或適用不
    當為理由時，其上訴狀或理由書應有具體之指摘，並揭示該
    法規之條項或其內容；若係成文法以外之法則，應揭示該法
    則之旨趣；倘為司法院解釋或本院之判例，則應揭示該判解
    之字號或其內容。如以行政訴訟法第243條第2項所列各款情
    形為理由時，其上訴狀或理由書，應揭示合於該條項各款之
    事實。上訴狀或理由書如未依此項方法表明者，即難認為已
    對高等行政法院判決之違背法令有具體之指摘，其上訴自難
    認為合法。
二、本件上訴人對於臺中高等行政法院99年度訴字第12號判決（
    下稱原判決）提起上訴，雖略以：上訴人欲捐贈予財團法人
    臺灣省國際宣教會（下稱國際宣教會）之平面停車位所訂立
    之契約，並非契約成立時上訴人已擁有平面停車位可隨時移
    轉登記予國際宣教會，其契約之真意僅係上訴人將欲捐贈之
    平面停車位之價金，支付予訴外人益民開發建設股份有限公
    司（下稱益民公司），再由該公司將該平面停車位所有權登
    記予國際宣教會，以使國際宣教會擁有請求益民公司辦理移
    轉登記該停車位之權利，此乃契約實際之真意，是本件捐贈
    年度之認定應以上訴人支付價金予益民公司時為準，而非以
    將來益民公司辦理移轉登記予國際宣教會時為認定，又上訴
    人既已支付現金完竣，對該支付之現金不再有任何支配權利
    ，亦無變形為平面停車位所有權可能，淨資產已實質減少，
    依所得稅法第17條第1項第2款第2目第1小目規定，自可列為
    當年度之扣除額，始符合量能課稅原則，若認應以益民公司
    將平面停車位登記予國際宣教會時始認列捐贈，將使個人分
    年之捐贈於最後一年集中認列，致個人得認列捐贈扣除額之
    美意打折，亦與個人綜合所得稅採現金收付制之規定有違，
    而有判決不適用法規或適用法規不當之違法，原審自不應拘
    泥於原始捐贈契約之文字，而為不符經驗法則之認定等語，
    為其論據。惟核上訴狀所載內容，或係就原審取捨證據、認
    定事實之職權行使，指摘其為不當，或係就原審所為論斷或
    駁斥其主張之理由，泛言原判決不適用法規或適用法規不當
    ，而未具體表明原判決究竟有如何合於不適用法規或適用不
    當、或有行政訴訟法第243條第2項所列各款之情形，尚難認
    為已對原判決之如何違背法令有具體之指摘。依首揭規定及
    說明，應認其上訴為不合法，應予駁回。
三、據上論結，本件上訴為不合法。依行政訴訟法第249條第1項
    前段、第104條、民事訴訟法第95條、第78條，裁定如主文
    。
中    華    民    國    99    年    6     月    17    日
                    最高行政法院第四庭
                        審判長法官  劉  鑫  楨
                              法官  劉  介  中
                              法官  林  文  舟
                              法官  曹  瑞  卿
                              法官  陳  鴻  斌

以  上  正  本  證  明  與  原  本  無  異
中    華    民    國    99    年    6     月    17    日
                              書記官  吳  玫  瑩

司法院資訊處製作；財團法人民間司法改革基金會備份。
